最高法院刑事判決                              八十八年度台上字第七四五一號
    上  訴  人  甲○○
右上訴人因違反麻醉藥品管理條例案件，不服台灣高等法院中華民國八十八年九月二
十九日第二審判決（八十八年度上訴字第二一七一號，起訴案號：台灣板橋地方法院
檢察署八十七年度偵字第四三三四號），提起上訴，本院判決如左：
    主  文
上訴駁回。
    理  由
按刑事訴訟法第三百七十七條規定，上訴於第三審法院，非以判決違背法令為理由，
不得為之。是提起第三審上訴，應以原判決違背法令為理由，係屬法定要件。如果上
訴理由狀並未依據卷內訴訟資料，具體指摘原判決不適用何種法則或如何適用不當，
或所指摘原判決違法情事，顯與法律規定得為第三審上訴理由之違法情形，不相適合
時，均應認其上訴為違背法律上之程式，予以駁回。本件原判決綜合調查證據之結果
，認上訴人甲○○連續犯有行為時即修正前麻醉藥品管理條例第十三條之一第二項第
一款非法販賣化學合成麻醉藥品罪（為累犯）之事實，因而撤銷第一審之科刑判決，
改判仍論上訴人以上開罪名，累犯，處有期徒刑伍年拾月；扣案之安非他命伍小包（
驗後淨重計壹點肆公克）及帳冊壹本均沒收，已詳認定犯罪事實之依據及憑以認
定之理由，並對上訴人否認犯罪之辯詞，如何不足採信，均已依據卷內資料予以指駁
及說明，從形式上觀察，原判決並無違背法令情形。上訴意旨謂：扣案帳冊所載內容
，係上訴人在服務之電動玩具店上班時，顧客打電動玩具積欠款項，以安非他命抵債
，並非買賣安非他命之記錄。況警方亦未查獲磅秤、分裝袋等販賣安非他命所必需之
工具，原判決仍論處上訴人非法販賣安非他命罪刑，殊有未當等語，係就原判決已詳
為論斷與說明之事項，再為事實上之爭執，殊非適法之第三審上訴理由。又上訴人所
為有利之辯解，如何不足採取，證人即上訴人胞兄林宏珀於警訊時所為不利上訴人之
證言，得採為上訴人犯罪之證據，其嗣於第一審法院翻異前供，改稱不知上訴人有非
法販賣安非他命犯行，如何不予採信，原判決理由一已分別詳述其證據取捨之心證理
由，難謂有理由不備之違法。再原判決事實欄已認定上訴人意圖營利，並基於概括之
犯意，先後非法販賣安非他命多次，理由內則說明上訴人就其販賣安非他命之時間、
次數、數量及金額，堅不吐實，致無法明確認定，仍無礙於本件罪行之成立，其理由
之說明雖稍嫌簡略，究不能指為理由不備。另依原判決所認定之事實，上訴人多次非
法販賣安非他命，乃論以行為時即修正前麻醉藥品管理條例第十三條之一第二項第一
款罪刑，適用法則洵無違誤。此外，上訴人徒憑己意，對原審職權之適法行使及原判
決理由已詳為論斷之事項，任意爭辯，顯與法定上訴第三審之形式要件不符，其上訴
違背法律上之程式，應予駁回。
據上論結，應依刑事訴訟法第三百九十五條前段，判決如主文。
中      華      民      國    八十八    年     十二     月     二十三   日
                              最高法院刑事第七庭
                                  審判長法官  謝  家  鶴
                                        法官  洪  文  章
                                        法官  花  滿  堂
                                        法官  陳  世  淙
                                        法官  洪  佳  濱
      右正本證明與原本無異
                                              書  記  官
中      華      民      國    八十九    年      一      月      五      日
